【裁判字號】    99,訴,1263
【裁判日期】    991018
【裁判案由】    妨害性自主罪
【裁判全文】
臺灣臺北地方法院刑事判決              99年度訴字第1263號
公  訴  人  臺灣臺北地方法院檢察署檢察官
被      告  乙○○
上列被告因妨害性自主案件，經檢察官提起公訴（99年度調偵字
第805號），於本院準備程序進行中，被告先就被訴事實為有罪
之陳述，經合議庭裁定由受命法官獨任進行簡式審判程序，判決
如下：
    主  文
乙○○對於十四歲以上未滿十六歲之女子為性交，處有期徒刑陸
月。
    事  實
一、乙○○於民國99年2月間，於網路聊天室結識代號00000000
    （真實姓名、年籍詳卷，民國83年11月生，下稱甲女），明
    知其係14歲以上未滿16歲之女子，竟基於與14歲以上未滿16
    歲之女子發生性行為之犯意，於同年2月21日22時許，邀約甲
    女至臺北市○○區○○路之西門旅館，並在旅館房間中與甲
    女發生性交行為。嗣因甲女之母編號00000000甲（真實姓名及
    年籍詳卷，下稱B女）發覺甲女神情有異，一再質問始得悉上
    情，而報警處理。
二、案經甲女訴由臺北縣政府警察局新店分局報告臺灣臺北地方
    法院檢察署檢察官偵查起訴，於本院準備程序進行中，乙○
    ○先就被訴事實為有罪之陳述，經合議庭裁定由受命法官獨
    任進行簡式審判程序。
    理  由
壹、程序部分：
一、本件被告乙○○所犯之罪，其法定刑為7年以下有期徒刑，
    且非死刑、無期徒刑或最輕本刑有期徒刑3年以上之罪，亦
    非高等法院管轄第一審案件，且於準備程序進行中，被告先
    就被訴事實為有罪之陳述，經告知被告簡式審判程序之旨，
    並聽取檢察官、被告之意見後，本院合議庭裁定由受命法官
    進行簡式審判程序，是本件之證據調查，依刑事訴訟法第
    273條之2規定，不受同法第159條第1項、第161條之2、第
    161條之3、第163條之1及第164條至第170條規定之限制，合
    先敘明。
二、被告於警、偵訊之供述，非出於強暴、脅迫、利誘、詐欺、
    疲勞訊問、違法羈押或其他不正方法取得，依刑事訴訟法第
    156條第1項、第158條之2得採為證據。
三、按被告以外之人於審判外之陳述，雖不符前4條之規定，而
    經當事人於審判程序同意做為證據，法院審酌該言詞陳述或
    書面陳述作成時之情況，認為適當者，亦得為證據。當事人
    、代理人或辯護人於法院調查證據時，知有第159條第1項不
    得為證據之情形，而未於言詞辯論終結前聲明異議者，視為
    有前項之同意，為刑事訴訟法第159條之5所明定。證人甲女
    於警、偵訊之供、證述，被告於審判期日均表示無意見，證
    人於警訊之供述本院認為適當，依上述規定，得為證據；證
    人於偵查中具結證述，核無顯不可信知其況，依同法第159
    條之1第2項得為證據。
四、後列非供述證據，均非違法取得之證據，且或係從事業務之
    人於業務上製作之證明文書、記錄文書，核無顯不可信情況
    ，故依同法第158條之4反面解釋、第159條之4第2款得為證
    據；又本院認定事實所引用之下列DN甲型別鑑定書，乃依法
    定程序所為之鑑定，且被告對於證據能力表示無意見，自有
    證據能力。
貳、實體部分：
一、上開犯罪事實，業經被告乙○○迭於警訊、偵訊及本院審理
    時坦承不諱，核與證人甲女於警詢及偵查中指訴之情節相符
    ，復有內政部警政署刑事警察局99年5月10日刑醫字第09900
    30163號鑑定書、財團法人天主教耕莘醫院受理疑似性侵害
    事件驗傷診斷書各1份在卷可稽，
    足徵被告前開自白與事實相符合，應堪採信。本件事證明確
    ，被告犯行，洵堪認定，應依法論科。
二、又查證人甲女為83年11月生，有其年籍資料對照表及個人戶
    籍資料查詢結果在卷可參，被告於99年2月21日，對證人甲女
    為性交時，證人甲女年齡為14歲以上未滿16歲之女子，堪以
    確認。故核被告所為，係犯刑法第227條第3項之對於14歲以
    上未滿16歲之女子為性交罪。又本件被告所犯刑法第227條
    第3項之罪，係對於被害人為14歲以上未滿16歲之少年所涉
    之特別處罰規定，故依兒童及少年福利法第70條第1項但書
    之規定，自毋庸再依同條項前段加重其刑。爰審酌被告之素
    行尚可，其明知證人甲女年幼識淺，思慮未臻成熟，竟仍與
    之發生性交行為，兼衡其犯罪目的、手段、智識程度，及被
    告犯罪後坦承犯行，佐以迄今仍未與證人甲女達成和解等一
    切情狀，量處如主文所示之刑。
參、據上論斷，應依刑事訴訟法第273條之1、第299條第1項前段
    ，刑法第227條第3項，判決如主文。
本案經檢察官陳國安到庭執行職務。
中    華    民    國    99    年    10    月    18    日
                  刑事第十二庭  法  官  曾正龍
上正本證明與原本無異。 
如不服本判決應於收受送達後10日內向本院提出上訴書狀，並應
敘述具體理由；其未敘述上訴理由者，應於上訴期間屆滿後20日
內向本院補提理由書（均須按他造當事人之人數附繕本）「切勿
逕送上級法院」。告訴人或被害人如對於本判決不服者，應具備
理由請求檢察官上訴，其上訴期間之計算係以檢察官收受判決正
本之日期為準。 
                                書記官  黃馨慧 
中    華    民    國    99    年    10    月    18    日

附錄本案論罪科刑法條全文：
中華民國刑法第227條
對於未滿14歲之男女為性交者，處3年以上10年以下有期徒刑。
對於未滿14歲之男女為猥褻之行為者，處6個月以上5年以下有期
徒刑。
對於14歲以上未滿16歲之男女為性交者，處7年以下有期徒刑。
對於14歲以上未滿16歲之男女為猥褻之行為者，處3年以下有期
徒刑。
第1項、第3項之未遂犯罰之。

司法院資訊處製作；財團法人民間司法改革基金會備份。
